---
title: "Forecast COVID-19 Indonesia"
author: "Ayu & Bella"
date: "1/26/2021"
output: html_document
---

```{r setup, include=FALSE}
knitr::opts_chunk$set(echo = TRUE)
```

#clear variabel
```{r}
rm(list=ls())
```

#Load the following libraries. 
```{r message=FALSE, warning=FALSE}
# package untuk memahami script/R
library(tidyverse)
# package for working with date
library(lubridate)
library(readr)
# package for data wrangling/data manipulation
library(dplyr)
# package for visualization
library(ggplot2)
library(tidyr)
library(glmnet)
# tseries package for stationer data check
library(tseries)
# package for forecasting data
library(forecast)
# package for testing linear regression models
library(lmtest)
library(ggfortify)
```

#Data Preparation dan Cleaning - Dataset COVID-19 Indonesia Time Series
# Tahapan OSEMN
# 1. Obtain Data 
```{r}
covid  <- read.csv("~/Skripsi Covid-19/covid_19_indonesia_time_series_all.csv")
names(covid)
```
# 2. Scrubbing Data
```{r}
# fungsi untuk menampilkan type data dari kolom atau variabel
head(covid)
```
```{r}
tail(covid)
```
```{r}
# Hapus kolom yang tidak penting
cvdclean <- covid %>%
select(-City.or.Regency, -Country, -Continent, -Growth.Factor.of.New.Cases, -Growth.Factor.of.New.Deaths, -Special.Status, -Total.Regencies, -Total.Cities, -Total.Districts, -Total.Urban.Villages, -Total.Rural.Villages, -Province, -Time.Zone, -Area..km2., -Population, -Population.Density, -Longitude, -Latitude, -New.Cases.per.Million, -Total.Cases.per.Million, -New.Deaths.per.Million, -Total.Deaths.per.Million, -Case.Fatality.Rate, -Case.Recovered.Rate)
```
```{r}
names(cvdclean)
```
```{r}
glimpse(cvdclean)
```
```{r}
# Lihat data yang missing value
colSums(is.na(cvdclean))
```
```{r}
# rubah nama kolom Date dan Area sehingga mudah dibaca
colnames(cvdclean)[colnames(cvdclean) == "ï..Date"] = "Date"
names(cvdclean)
```
```{r}
# fungsi untuk menghilangkan nilai NA atau missing value
covidclean <- na.omit(cvdclean)
summary(covidclean)
```
```{r}
glimpse(covidclean)
```
```{r}
# fungsi head digunakan utk menampilkan 6 data teratas
head(covidclean)
```
```{r}
# fungsi tail digunakan utk menampilkan 6 data terbawah
tail(covidclean)
```
```{r}
# fungsi untuk melihat summary dari data
summary(covidclean)
```
# 3. Exploratory Data Analysis (EDA)
```{r}
# fungsi ncol untuk menampilkan jumlah kolom data
ncol(covidclean)
# fungsi nrow untuk menampilkan jumlah baris data
nrow(covidclean)
# fungsi dim untuk menampilkan jumlah kolom dan baris data
dim(covidclean)
```
```{r}
# fungsi adf.test untuk mengecek kestasioneran data
adf.test(covidclean$Total.Cases)
```
```{r}
# Karena variabel Date dalam bentuk type data karakter, maka kita harus rubah kedalam bentuk type data (date) atau tanggal, dengan format mm.dd.yyyy
covidd <- covidclean %>% 
  mutate(Date = mdy (Date)) %>% 
  arrange(Date)
covidd
```
# Merubah type data Tanggal (date) menjadi Date
```{r}
covidd$Date <- as.Date(covidd$Date)
```

```{r}
# order based on covid$date
covidd <- covidd[order(covidd$Date), ]
head(covidd)
```
```{r}
# fungsi tail digunakan utk menampilkan 6 data terbawah
tail(covidd)
```
```{r}
ncol(covidd)
nrow(covidd)
```
```{r}
# Visualisasi Total kasus baru berdasarkan provinsi dengan jumlah penduduk terbanyak di Indonesia
targetLocation1 <- c("DKI Jakarta", "Jawa Timur", "Jawa Tengah", "Jawa Barat", "Sumatera Utara")
target <- subset(covidd, Location %in% targetLocation1)
ggplot (data=target, 
        mapping=aes(x=Date, y=Total.Cases, color=Location)) + geom_line() + 
    theme_minimal()
```
```{r}
# Visualisasi Total kematian berdasarkan provinsi dengan jumlah penduduk terbanyak di Indonesia
targetLocation2 <- c("DKI Jakarta", "Jawa Timur", "Jawa Tengah", "Jawa Barat", "Sumatera Utara")
target <- subset(covidd, Location %in% targetLocation2)
ggplot (data=target, 
        mapping=aes(x=Date, y=Total.Deaths, color=Location)) + geom_line() + 
    theme_minimal()
```
```{r}
indo_cases <- subset(covidd, Location=="Indonesia")
ggplot (data=indo_cases, 
        mapping=aes(x=indo_cases$Date, y=indo_cases$New.Cases, color=Location)) + geom_line() + theme_minimal()
```
```{r}
indo_cases %>% 
  ggplot(aes(x=Date, y=Total.Cases, main="Plot Kasus Baru COVID-19 di Indonesia" , col=Total.Cases)) +
  geom_line() +
  theme_minimal()
```
```{r}
# Lihat data yang missing value
colSums(is.na(indo_cases))
```
```{r}
# New Cases perbulan di Indonesia
Indo <- indo_cases %>% 
  mutate(first_date_month = floor_date(Date, unit = "month")) %>% 
  group_by(first_date_month) %>% 
  summarise(jumlah = sum (New.Cases))
Indo
```
```{r}
# New Deaths perbulan di Indonesia
Indo1 <- indo_cases %>% 
  mutate(first_date_month = floor_date(Date, unit = "month")) %>% 
  group_by(first_date_month) %>% 
  summarise(jumlah = sum (New.Deaths))
Indo1
```
```{r}
# New Recovered perbulan di Indonesia
Indo2 <- indo_cases %>% 
  mutate(first_date_month = floor_date(Date, unit = "month")) %>% 
  group_by(first_date_month) %>% 
  summarise(jumlah = sum (New.Recovered))
Indo2
```
```{r}
# New Active Cases perbulan di Indonesia
Indo3 <- indo_cases %>% 
  mutate(first_date_month = floor_date(Date, unit = "month")) %>% 
  group_by(first_date_month) %>% 
  summarise(jumlah = sum (New.Active.Cases))
Indo3
```
```{r}
# Menampilkan kasus baru di Sumatera Utara
su_cases <- subset(covidd, Location=="Sumatera Utara")
ggplot (data=su_cases, 
        mapping=aes(x=su_cases$Date, y=su_cases$New.Cases, color=Location)) + geom_line() + 
    theme_minimal()
```
```{r}
# New Cases perhari di Sumatera Utara
SU <- su_cases %>% 
  mutate(first_date_month = floor_date(Date, unit = "month")) %>% 
  group_by(first_date_month) %>% 
  summarise(jumlah = sum (New.Cases))
SU
```
```{r}
# New Deaths perhari di Sumatera Utara
SU1 <- su_cases %>% 
  mutate(first_date_month = floor_date(Date, unit = "month")) %>% 
  group_by(first_date_month) %>% 
  summarise(jumlah = sum (New.Deaths))
SU1
```
```{r}
# New Recovered perhari di Sumatera Utara
SU2 <- su_cases %>% 
  mutate(first_date_month = floor_date(Date, unit = "month")) %>% 
  group_by(first_date_month) %>% 
  summarise(jumlah = sum (New.Recovered))
SU2
```
```{r}
# New Active Cases perhari di Sumatera Utara
SU3 <- su_cases %>% 
  mutate(first_date_month = floor_date(Date, unit = "month")) %>% 
  group_by(first_date_month) %>% 
  summarise(jumlah = sum (New.Active.Cases))
SU3
```
```{r}
# Visualisasi kasus baru dan meninggal di Sumatera Utara
# warna biru : total kasus
# warna merah : total pulih
# warna kuning : total meninggal
# warna hijau : total aktif
plot(su_cases$Date, su_cases$Total.Cases, 
     pch=19, 
     cex=0.3, 
     main="New Cases vs New Deaths in the North Sumatera",
     sub="Data as of 28th August 2020",
     las=1,
     xlab="", ylab="",
     type="l", 
     col="blue", lty="solid")
lines(su_cases$Date, su_cases$Total.Recovered, col="red", lwd=2, lty="dashed")
lines(su_cases$Date, su_cases$Total.Deaths, col="yellow", lwd=2, lty="dashed")
lines(su_cases$Date, su_cases$Total.Active.Cases, col="green", lwd=2, lty="dashed")
```
```{r}
glimpse(su_cases)
```
```{r}
# Menampilkan Visualisasi Total Kasus di Sumatera Utara
su_cases %>% 
ggplot (aes(x=Date, y=Total.Cases)) + 
  geom_line(color = "tomato3") +
  theme_minimal()
```
```{r}
# Visualisasi kasus yang terkonfirmasi, meninggal dan sembuh di Indonesia
options(scipen=1)
plot(indo_cases$Date, indo_cases$Total.Cases, 
     pch=19, 
     cex=0.3, 
     main="COVID-19 Cases in Indonesia",
     sub="Data as of 30th Desember 2020",
     las=1,
     xlab="", ylab="")
lines(indo_cases$Date, indo_cases$Total.Cases, col="cornsilk3", lwd=2)
lines(indo_cases$Date, indo_cases$Total.Recovered, col="lightblue", lwd=2)
lines(indo_cases$Date, indo_cases$Total.Deaths, col="lightpink", lwd=2)
lines(indo_cases$Date, indo_cases$Total.Active.Cases, col="lightgreen", lwd=2)
legend("top", fill=c("cornsilk3", "lightblue", "lightpink", "lightgreen"), legend=c("cases", "recovered", "deaths", "active"))
```
```{r}
# Visualisasi kasus yang terkonfirmasi, meninggal dan sembuh di Sumatera Utara
options(scipen=1)
plot(su_cases$Date, su_cases$Total.Cases, 
     pch=19, 
     cex=0.3, 
     main="COVID-19 Cases in Sumatera Utara",
     sub="Data as of 31th October 2020",
     las=1,
     xlab="", ylab="")
lines(su_cases$Date, su_cases$Total.Cases, col="cornsilk3", lwd=2)
lines(su_cases$Date, su_cases$Total.Recovered, col="lightblue", lwd=2)
lines(su_cases$Date, su_cases$Total.Deaths, col="lightpink", lwd=2)
lines(su_cases$Date, su_cases$Total.Active.Cases, col="lightgreen", lwd=2)
legend("top", fill=c("cornsilk3", "lightblue", "lightpink", "lightgreen"), legend=c("cases", "recovered", "deaths", "active"))
```
# 4. Modelling Data
# Forecasting total kasus COVID-19 di Indonesia
```{r}
Totalkasus <- (indo_cases$Total.Cases)
plot(Totalkasus, main =" Plot Total Kasus COVID-19 di Indonesia", col = "magenta")
```
```{r}
Totalkasuss <- diff(Totalkasus)
plot(Totalkasuss, main =" Plot Total Kasus COVID-19 di Indonesia", col = "magenta")
```
```{r}
summary(Totalkasuss)
```
```{r}
Totalkasus1 <- diff(Totalkasuss)
plot(Totalkasus1, main =" Plot Total Kasus COVID-19 di Indonesia", col = "magenta")
```
```{r}
# Melakukan Cek stationer data
adf.test(Totalkasus1,"stationary", k=0)
```
```{r}
acf(Totalkasus1, na.action = na.omit)
```
```{r}
pacf(Totalkasus1, na.action = na.omit)
```
# Model Forecasting dengan ARIMA
```{r}
# ARIMA Model
auto.arima(indo_cases$Total.Cases, trace=TRUE)
```
# Model ARIMA terbaik adalah ARIMA (1,2,1) untuk total kasus
```{r}
# Fit ARIMA
fitarimaTKIndo <- arima(indo_cases$Total.Cases, order=c(1,2,1))
coeftest(fitarimaTKIndo)
```
Semua estimasi nilai signfikannya p value < 0,05. Langkah selanjutnya kita akan memprediksi nilai dari masa depan untuk Total Kasus di Indonesia untuk 5 bulan kedepan
```{r}
# Visualisasi hasil forecasting dengan Model ARIMA (1,2,1) untuk total kasus di Indonesia
fitarimadrift_totalkasus <- Arima (indo_cases$Total.Cases,order = c(1,2,1), include.drift = TRUE)
forecast5month_totalkasus <- forecast(fitarimadrift_totalkasus, h=150, level=c(80,95))
plot(forecast5month_totalkasus)
```
Dengan tingkat kepercayaan 80% hingga 95% untuk interval prediksi. Bagian yang lebih gelap untuk Confiden interval (CI) 80% dan bagian yang diarsir lebih terang untuk CI 95%. Dan bisa dilihat bahwa ada trend peningkatan total kasus untuk 5 Bulan kedepan.
```{r}
# Melihat nilai MAPE dari Model
summary(fitarimadrift_totalkasus)
```
Nilai MAPE dari Model sebesar 1%, artinya tingkat akurasi dari model dalam melakukan prediksi 99%, artinya model sangat akurat dalam melakukan prediksi total kasus di Indonesia
```{r}
# Perkiraan untuk Total Kasus untuk 5 bulan kedepan di Indonesia 
round(forecast5month_totalkasus$mean)
```
```{r}
summary(forecast5month_totalkasus)
```

```{r}
# lihat prediksi berdasarkan nilai bawah
round(forecast5month_totalkasus$lower)
```

```{r}
# lihat prediksi berdasarkan nilai atas
round(forecast5month_totalkasus$upper)
```

# Forecasting Total kasus Meninggal COVID-19 di Indonesia
```{r}
Totalmeninggal <- (indo_cases$Total.Deaths)
plot(Totalmeninggal, main =" Plot Total Kasus Meninggal COVID-19 di Indonesia", col = "magenta")
```
```{r}
Totalmeninggall <- diff(Totalmeninggal)
plot(Totalmeninggall, main =" Plot Total Kasus Meninggal COVID-19 di Indonesia", col = "magenta")
```
```{r}
summary(Totalmeninggall)
```
```{r}
Totalmeninggal1 <- diff(Totalmeninggall)
plot(Totalmeninggal1, main =" Plot Total Kasus Meninggal COVID-19 di Indonesia", col = "magenta")
```
```{r}
# Melakukan Cek stationer data
adf.test(Totalmeninggal1,"stationary", k=0)
```
```{r}
acf(Totalmeninggal1, na.action = na.omit)
```
```{r}
pacf(Totalmeninggal1, na.action = na.omit)
```
# Model Forecasting dengan ARIMA
```{r}
# ARIMA Model
auto.arima(indo_cases$Total.Deaths, trace=TRUE)
```
# Model ARIMA terbaik adalah ARIMA (1,2,1) untuk total meninggal
```{r}
# Fit ARIMA
fitarimaTMIndo <- arima(indo_cases$Total.Deaths, order=c(0,2,1))
coeftest(fitarimaTMIndo)
```
Semua estimasi nilai signfikannya p value < 0,05. Langkah selanjutnya kita akan memprediksi nilai dari masa depan untuk Total Meninggal di Indonesia untuk 5 bulan kedepan

```{r}
# Visualisasi hasil forecasting dengan Model ARIMA (0,2,1) untuk total kasus meninggal di Indonesia
fitarimadrift_totalmeninggal <- Arima (indo_cases$Total.Deaths, order = c(0,2,1), include.drift = TRUE)
forecast5month_totalmeninggal <- forecast(fitarimadrift_totalmeninggal, h=150, level=c(80,95))
plot(forecast5month_totalmeninggal)
```
Dengan tingkat kepercayaan 80% hingga 95% untuk interval prediksi. Bagian yang lebih gelap untuk Confiden interval (CI) 80% dan bagian yang diarsir lebih terang untuk CI 95%. Dan bisa dilihat bahwa ada trend peningkatan total kasus meninggal untuk 5 Bulan kedepan.

```{r}
summary(fitarimadrift_totalmeninggal)
```
```{r}
# Perkiraan untuk mTotal Meninggal untuk 5 bulan kedepan di Indonesia 
round(forecast5month_totalmeninggal$mean)
```
# Forecasting Total kasus Pulih COVID-19 di Indonesia
```{r}
TotalPulih <- (indo_cases$Total.Recovered)
plot(TotalPulih, main =" Plot Total Kasus Pulih COVID-19 di Indonesia", col = "magenta")
```
```{r}
TotalPulihh <- diff(TotalPulih)
plot(TotalPulihh, main =" Plot Total Kasus Pulih COVID-19 di Indonesia", col = "magenta")
```
```{r}
summary(TotalPulihh)
```
```{r}
TotalPulih1 <- diff(TotalPulihh)
plot(TotalPulih1, main =" Plot Total Kasus Pulih COVID-19 di Indonesia", col = "magenta")
```
```{r}
# Melakukan Cek stationer data
adf.test(TotalPulih1,"stationary", k=0)
```
```{r}
acf(TotalPulih1, na.action = na.omit)
```
```{r}
pacf(TotalPulih1, na.action = na.omit)
```
# Model Forecasting dengan ARIMA
```{r}
# ARIMA Model
auto.arima(indo_cases$Total.Recovered, trace=TRUE)
```
# Model ARIMA terbaik adalah ARIMA (0,2,1) untuk total Pulih
```{r}
# Fit ARIMA
fitarimaTPIndo <- arima(indo_cases$Total.Recovered, order=c(0,2,1))
coeftest(fitarimaTPIndo)
```
Semua estimasi nilai signfikannya p value < 0,05. Langkah selanjutnya kita akan memprediksi nilai dari masa depan untuk Total Pulih di Indonesia untuk 5 bulan kedepan

```{r}
# Visualisasi hasil forecasting dengan Model ARIMA (0,2,1) untuk total kasus Pulih di Indonesia
fitarimadrift_totalpulih <- Arima (indo_cases$Total.Recovered, order = c(0,2,1), include.drift = TRUE)
forecast5month_totalpulih <- forecast(fitarimadrift_totalpulih, h=150, level=c(80,95))
plot(forecast5month_totalpulih)
```
Dengan tingkat kepercayaan 80% hingga 95% untuk interval prediksi. Bagian yang lebih gelap untuk Confiden interval (CI) 80% dan bagian yang diarsir lebih terang untuk CI 95%. Dan bisa dilihat bahwa ada trend peningkatan total kasus Pulih untuk 5 Bulan kedepan.

```{r}
summary(fitarimadrift_totalpulih)
```
```{r}
# Perkiraan untuk Total Pulih untuk 5 bulan kedepan di Indonesia 
round(forecast5month_totalpulih$mean)
```
# Forecasting Total kasus Aktif COVID-19 di Indonesia
```{r}
Totalaktiff <- (indo_cases$Total.Active.Cases)
plot(Totalaktiff, main =" Plot Total Kasus Aktif COVID-19 di Indonesia", col = "magenta")
```
```{r}
Totalaktif <- diff(Totalaktiff)
plot(Totalaktif, main =" Plot Total Kasus Aktif COVID-19 di Indonesia", col = "magenta")
```
```{r}
summary(Totalaktif)
```

```{r}
# Melakukan Cek stationer data
adf.test(Totalaktif,"stationary", k=0)
```
```{r}
acf(Totalaktif, na.action = na.omit)
```
```{r}
pacf(Totalaktif, na.action = na.omit)
```
# Model Forecasting dengan ARIMA
```{r}
# ARIMA Model
auto.arima(indo_cases$Total.Active.Cases, trace=TRUE)
```
```{r}
view(indo_cases)
```

# Model ARIMA terbaik adalah ARIMA (1,2,1) untuk total kasus aktif
```{r}
# Fit ARIMA
fitarimaTAIndo <- arima(indo_cases$Total.Active.Cases, order=c(1,2,1))
coeftest(fitarimaTAIndo)
```
Semua estimasi nilai signfikannya p value < 0,05. Langkah selanjutnya kita akan memprediksi nilai dari masa depan untuk Total Kasus Aktif di Indonesia untuk 5 bulan kedepan

```{r}
# Visualisasi hasil forecasting dengan Model ARIMA (1,2,1) untuk total Kasus Aktif di Indonesia
fitarimadrift_totalaktif <- Arima (indo_cases$Total.Active.Cases, order = c(1,2,1), include.drift = TRUE)
forecast5month_totalaktif <- forecast(fitarimadrift_totalaktif, h=150, level=c(80,95))
plot(forecast5month_totalaktif)
```
Dengan tingkat kepercayaan 80% hingga 95% untuk interval prediksi. Bagian yang lebih gelap untuk Confiden interval (CI) 80% dan bagian yang diarsir lebih terang untuk CI 95%. Dan bisa dilihat bahwa ada trend peningkatan jumlah Kasus Aktif untuk 5 Bulan kedepan.

```{r}
summary(fitarimadrift_totalaktif)
```
```{r}
# Perkiraan untuk Total Kasus Aktif untuk 5 bulan kedepan di Indonesia 
round(forecast5month_totalaktif$mean)
```
# Forecasting Total Kasus COVID-19 di Sumatera Utara
```{r}
TKasussumutt <- (su_cases$Total.Cases)
plot(TKasussumutt, main =" Plot Total Kasus COVID-19 di Sumatera Utara", col = "magenta")
```
```{r}
TKasussumut <- diff(TKasussumutt)
plot(TKasussumut, main =" Plot Total Kasus COVID-19 di Sumatera Utara", col = "magenta")
```
```{r}
summary(TKasussumut)
```
```{r}
TKasussumut1 <- diff(TKasussumut)
plot(TKasussumut1, main =" Plot Total Kasus COVID-19 di Sumatera Utara", col = "magenta")
```
```{r}
# Melakukan Cek stationer data
adf.test(TKasussumut1,"stationary", k=0)
```
```{r}
acf(TKasussumut1, na.action = na.omit)
```
```{r}
pacf(TKasussumut1, na.action = na.omit)
```
# Model Forecasting dengan ARIMA
```{r}
# ARIMA Model
auto.arima(su_cases$Total.Cases, trace=TRUE)
```
# Model ARIMA terbaik adalah ARIMA (2,2,3) untuk total kasus baru
```{r}
# Fit ARIMA
fitarimaTKSumut <- arima(su_cases$Total.Cases, order=c(2,2,3))
coeftest(fitarimaTKSumut)
```
Semua estimasi nilai signfikannya p value < 0,05. Langkah selanjutnya kita akan memprediksi nilai dari masa depan untuk Total Kasus di Sumatera Utara untuk 5 bulan kedepan

```{r}
# Visualisasi hasil forecasting dengan Model ARIMA (2,2,3) untuk total kasus baru di Sumatera Utara
fitarimadrift_totalkasussumut <- Arima (su_cases$Total.Cases, order = c(2,2,3), include.drift = TRUE)
forecast5month_totalkasussumut <- forecast(fitarimadrift_totalkasussumut, h=150, level=c(80,95))
plot(forecast5month_totalkasussumut)
```
Dengan tingkat kepercayaan 80% hingga 95% untuk interval prediksi. Bagian yang lebih gelap untuk Confiden interval (CI) 80% dan bagian yang diarsir lebih terang untuk CI 95%. Dan bisa dilihat bahwa ada trend peningkatan jumlah kasus untuk 5 Bulan kedepan.

```{r}
# Melihat nilai MAPE dari Model
summary(fitarimadrift_totalkasussumut)
```
Nilai MAPE dari Model sebesar 2%, artinya tingkat akurasi dari model dalam melakukan prediksi 98%, artinya model sangat akurat dalam melakukan prediksi total kasus baru di Sumatera Utara

```{r}
# Perkiraan untuk Total Kasus untuk 5 bulan kedepan di Sumatera Utara 
round(forecast5month_totalkasussumut$mean)
```
```{r}
round(forecast5month_totalkasussumut$lower)
```
```{r}
round(forecast5month_totalkasussumut$upper)
```

# Forecasting Total kasus Meninggal COVID-19 di Sumatera Utara
```{r}
Tmeninggalsumut <- diff(su_cases$Total.Deaths)
plot(Tmeninggalsumut, main =" Plot Total Meninggal COVID-19 di Sumatera Utara", col = "magenta")
```
```{r}
summary(Tmeninggalsumut)
```
```{r}
Tmeninggalsumut1 <- diff(Tmeninggalsumut)
plot(Tmeninggalsumut1, main =" Plot Total Meninggal COVID-19 di Sumatera Utara", col = "magenta")
```
```{r}
# Melakukan Cek stationer data
adf.test(Tmeninggalsumut1,"stationary", k=0)
```
```{r}
acf(Tmeninggalsumut1, na.action = na.omit)
```
```{r}
pacf(Tmeninggalsumut1, na.action = na.omit)
```
# Model Forecasting dengan ARIMA
```{r}
# ARIMA Model
auto.arima(su_cases$Total.Deaths, trace=TRUE)
```
# Model ARIMA terbaik adalah ARIMA (0,2,1) untuk total meninggal
```{r}
# Fit ARIMA
fitarimaTKMS <- arima(su_cases$Total.Deaths, order=c(0,2,1))
coeftest(fitarimaTKMS)
```
Semua estimasi nilai signfikannya p value < 0,05. Langkah selanjutnya kita akan memprediksi nilai dari masa depan untuk Total Meninggal di Sumatera Utara untuk 5 bulan kedepan

```{r}
# Visualisasi hasil forecasting dengan Model ARIMA (0,2,1) untuk total kasus meninggal di Sumatera Utara
fitarimadrift_totalmeninggalsumut <- Arima (su_cases$Total.Deaths, order = c(0,2,1), include.drift = TRUE)
forecast5month_totalmeninggalsumut <- forecast(fitarimadrift_totalmeninggalsumut, h=150, level=c(80,95))
plot(forecast5month_totalmeninggalsumut)
```
Dengan tingkat kepercayaan 80% hingga 95% untuk interval prediksi. Bagian yang lebih gelap untuk Confiden interval (CI) 80% dan bagian yang diarsir lebih terang untuk CI 95%. Dan bisa dilihat bahwa ada trend peningkatan jumlah kasus meninggal untuk 5 Bulan kedepan.

```{r}
# Perkiraan untuk mTotal Meninggal untuk 5 bulan kedepan di Sumatera Utara 
round(forecast5month_totalmeninggalsumut$mean)
```
```{r}
summary(fitarimadrift_totalmeninggalsumut)
```
# Forecasting Total kasus Pulih COVID-19 di Sumatera Utara
```{r}
TPulihsumutt <- (su_cases$Total.Recovered)
plot(TPulihsumutt, main =" Plot Total Pulih COVID-19 di Sumatera Utara", col = "magenta")
```
```{r}
TPulihsumut <- diff(TPulihsumutt)
plot(TPulihsumut, main =" Plot Total Pulih COVID-19 di Sumatera Utara", col = "magenta")
```
```{r}
summary(TPulihsumut)
```
```{r}
TPulihsumut1 <- diff(TPulihsumut)
plot(TPulihsumut1, main =" Plot Total Pulih COVID-19 di Sumatera Utara", col = "magenta")
```
```{r}
# Melakukan Cek stationer data
adf.test(TPulihsumut1,"stationary", k=0)
```
```{r}
acf(TPulihsumut1, na.action = na.omit)
```
```{r}
pacf(TPulihsumut1, na.action = na.omit)
```
# Model Forecasting dengan ARIMA
```{r}
# ARIMA Model
auto.arima(su_cases$Total.Recovered, trace=TRUE)
```
# Model ARIMA terbaik adalah ARIMA (0,2,2) untuk total Pulih
```{r}
# Fit ARIMA
fitarimaTKPS <- arima(su_cases$Total.Recovered, order=c(0,2,2))
coeftest(fitarimaTKPS)
```
Semua estimasi nilai signfikannya p value < 0,05. Langkah selanjutnya kita akan memprediksi nilai dari masa depan untuk Total Pulih di Sumatera Utara untuk 5 bulan kedepan

```{r}
# Visualisasi hasil forecasting dengan Model ARIMA (0,2,2) untuk total kasus Pulih di Sumatera Utara
fitarimadrift_totalpulihsumut <- Arima (su_cases$Total.Recovered, order = c(0,2,2), include.drift = TRUE)
forecast5month_totalpulihsumut <- forecast(fitarimadrift_totalpulihsumut, h=150, level=c(80,95))
plot(forecast5month_totalpulihsumut)
```
Dengan tingkat kepercayaan 80% hingga 95% untuk interval prediksi. Bagian yang lebih gelap untuk Confiden interval (CI) 80% dan bagian yang diarsir lebih terang untuk CI 95%. Dan bisa dilihat bahwa ada trend peningkatan jumlah kasus Pulih untuk 5 Bulan kedepan.

```{r}
# Perkiraan untuk Total Pulih untuk 5 bulan kedepan di Sumatera Utara 
round(forecast5month_totalpulihsumut$mean)
```
```{r}
summary(fitarimadrift_totalpulihsumut)
```
# Forecasting Total kasus Aktif COVID-19 di Sumatera Utara
```{r}
TAktifsumutt <- (su_cases$Total.Active.Cases)
plot(TAktifsumutt, main =" Plot Total Kasus Aktif COVID-19 di Sumatera Utara", col = "magenta")
```
```{r}
TAktifsumut <- diff(TAktifsumutt)
plot(TAktifsumut, main =" Plot Total Kasus Aktif COVID-19 di Sumatera Utara", col = "magenta")
```
```{r}
summary(TAktifsumut)
```
```{r}
# Melakukan Cek stationer data
adf.test(TAktifsumut,"stationary", k=0)
```
```{r}
acf(TAktifsumut, na.action = na.omit)
```
```{r}
pacf(TAktifsumut, na.action = na.omit)
```
# Model Forecasting dengan ARIMA
```{r}
# ARIMA Model
auto.arima(su_cases$Total.Active.Cases, trace=TRUE)
```
# Model ARIMA terbaik adalah ARIMA (0,2,1) untuk total kasus aktif
```{r}
# Fit ARIMA
fitarimaTKAS <- arima(su_cases$Total.Active.Cases, order=c(0,2,1))
coeftest(fitarimaTKAS)
```
Semua estimasi nilai signfikannya p value < 0,05. Langkah selanjutnya kita akan memprediksi nilai dari masa depan untuk Total Kasus Aktif di Sumatera Utara untuk 5 bulan kedepan

```{r}
# Visualisasi hasil forecasting dengan Model ARIMA (0,2,1) untuk total Kasus Aktif di Sumatera Utara
fitarimadrift_totalaktifsumut <- Arima (su_cases$Total.Active.Cases, order = c(0,2,1), include.drift = TRUE)
forecast5month_totalaktifsumut <- forecast(fitarimadrift_totalaktifsumut, h=150, level=c(80,95))
plot(forecast5month_totalaktifsumut)
```
Dengan tingkat kepercayaan 80% hingga 95% untuk interval prediksi. Bagian yang lebih gelap untuk Confiden interval (CI) 80% dan bagian yang diarsir lebih terang untuk CI 95%. Dan bisa dilihat bahwa ada trend peningkatan jumlah Kasus Aktif untuk 5 Bulan kedepan.

```{r}
# Perkiraan untuk Total Kasus Aktif untuk 5 bulan kedepan di Sumatera Utara 
round(forecast5month_totalaktifsumut$mean)
```
```{r}
summary(fitarimadrift_totalaktifsumut)
```

```{r}
# Memasukkan dataset dan hasil nilai forecast ke dalam excel
write.table(indo_cases$Total.Cases, file="TKINDOO.csv")
write.table(forecast5month_totalkasus$mean, file="TKINDOO1.csv")

write.table(indo_cases$Total.Deaths, file="TMINDOO.csv")
write.table(forecast5month_totalmeninggal$mean, file="TMINDOO1.csv")

write.table(indo_cases$Total.Recovered, file="TPINDOO.csv")
write.table(forecast5month_totalpulih$mean, file="TPINDOO1.csv")

write.table(indo_cases$Total.Active.Cases, file="TAINDOO.csv")
write.table(forecast5month_totalaktif$mean, file="TAINDOO1.csv")

write.table(su_cases$Total.Cases, file="TKSUMUTT.csv")
write.table(forecast5month_totalkasussumut$mean, file="TKSUMUTT1.csv")

write.table(su_cases$Total.Deaths, file="TMSUMUTT.csv")
write.table(forecast5month_totalmeninggalsumut$mean, file="TMSUMUTT1.csv")

write.table(su_cases$Total.Recovered, file="TPSUMUTT.csv")
write.table(forecast5month_totalpulihsumut$mean, file="TPSUMUTT1.csv")

write.table(su_cases$Total.Active.Cases, file="TASUMUTT.csv")
write.table(forecast5month_totalaktifsumut$mean, file="TASUMUTT1.csv")
```

```{r}
library(readr)
FORECASTTT <- read_delim("D:/FORECASTTT.csv", 
    ";", quote = "\\\"", escape_double = FALSE, 
    trim_ws = TRUE)
head(FORECASTTT)
```

```{r}
# Visualisasi hasil forecasting COVID-19 keseluruhan di Indonesia
plot(FORECASTTT$Total.Kasus.Indo,
     pch=19, 
     cex=0.3, 
     main="Forecast COVID-19 Cases in Indonesia",
     sub="Data as of 30th May 2021",
     las=1,
     col="red",lwd=2,lty="dashed",
     xlab="", ylab="")
lines(FORECASTTT$Total.Pulih.Indo , col="green", lwd=2)
lines(FORECASTTT$Total.Aktif.Indo , col="blue", lwd=2)
lines(FORECASTTT$Total.Meninggal.Indo , col="purple", lwd=2)
legend("top", fill=c("red", "green", "blue", "purple"), legend=c("Cases", "Recovered", "Active", "Deaths"))
```

```{r}
# Visualisasi hasil forecasting COVID-19 keseluruhan di Sumatera Utara
plot(FORECASTTT$Total.Kasus.Sumut,
     pch=19, 
     cex=0.3, 
     main="Forecast COVID-19 Cases in Sumatera Utara",
     sub="Data as of 30th May 2021",
     las=1,
     col="red",lwd=2,lty="dashed",
     xlab="", ylab="")
lines(FORECASTTT$Total.Pulih.Sumut , col="green", lwd=2)
lines(FORECASTTT$Total.Aktif.Sumut , col="blue", lwd=2)
lines(FORECASTTT$Total.Meninggal.Sumut , col="purple", lwd=2)
legend("top", fill=c("red", "green", "blue", "purple"), legend=c("Cases", "Recovered", "Active", "Deaths"))
```